sk-SK: Bábätká > Detské hračky a vybavenie na interaktívne hry: Hračky s abecedou; Interaktívne hračky pre deti; Detské kresielka a lehátka; Detské hojdacie siete a hojdačky; Detské mobilné príslušenstvo; Detské kolotoče; Detské cumlíky; Detské chodítka s interaktívnym centrom; Hracie podložky a pohybové centrá; Detské ohrádky; ťahacie a vodiace hračky; Detské stavebnice
en: Baby & Toddler > Baby Toys & Activity Equipment: Alphabet Toys; Baby Activity Toys; Baby Bouncers & Rockers; Baby Jumpers & Swings; Baby Mobile Accessories; Baby Mobiles; Baby Soothers; Baby Walkers & Entertainers; Play Mats & Gyms; Play Yards; Push & Pull Toys; Sorting & Stacking Toys
fi: Vauvat ja leikki-ikäiset > Vauvan lelut ja aktivointi: Aakkoslelut; Vauvan aktivointilelut; Babysitterit ja vauvakeinut; Vauvakeinut ja hyppykiikut; Mobilen lisätarvikkeet; Mobilet; Vauvan tutit; Vauvan kävely- ja leikkituolit; Leikkialustat ja lelukaaret; Leikkiaitaukset; Työnnettävät ja vedettävät lelut; Lelujen lajittelu ja pinoaminen
nl: Baby en peuter > Babyspeelgoed: Alfabetspeelgoed; Activiteitsspeelgoed voor baby's; Babystoeltjes; Babyjumpers en - schommels; Accessoires voor babymobielen; Mobiles voor baby's; Fopspenen; Looprekken en speelstoelen voor baby's; Speelkleden en babygyms; Speelplaatsen; Duw- en trekspeelgoed; Sorteer- en stapelspeelgoed
zh-CN: 婴幼儿用品 > 婴儿玩具/活动设备: 字母玩具; 婴幼儿活动玩具; 婴儿摇椅; 婴儿跳跳椅/秋千; 婴儿床上挂铃配件; 婴儿床铃/挂铃; 安抚奶嘴; 婴儿学步车与玩具车; 爬行垫/游戏垫; 游戏床/围栏; 惯性/拉线/拖拉类玩具; 堆叠玩具
cs: Děti a kojenci > Dětské hračky: Hračky s abecedou; Aktivní hračky pro batolata; Dětské sedačky; Dětská houpadla; Závěsné hračky – příslušenství; Dětské závěsné hračky; Dudlíky; Dětská chodítka a chodítka s hračkami; Hrací podložky a hrazdičky; Dětské ohrádky; Tahací hračky; Kostičky ke třídění a skládání
pl: Dzieci i niemowlęta > Zabawki dla niemowląt: Zabawki z alfabetem; Zabawki interaktywne dla niemowląt; Bujaczki i leżaki bujane dla niemowląt; Szelki do skakania i huśtawki; Akcesoria do karuzel dla niemowląt; Karuzele do łóżeczka; Smoczki dla niemowląt; Chodziki i chodziki z zabawkami dla niemowląt; Maty do zabawy i ćwiczeń; Kojce; Zabawki do ciągnięcia i pchania; Zabawki do sortowania i układania
fr: Bébés et tout-petits > Jouets pour bébés et équipement d’éveil: Jouets alphabet; Jouets d’éveil pour bébés; Transats pour bébés; Sauteurs et balancelles pour bébés; Accessoires de mobiles pour bébés; Mobiles pour bébés; Tétines pour bébés; Trotteurs et tables d’activités pour bébés; Tapis de jeux et gyms; Parcs; Jouets à tirer et à pousser; Jouets à trier et à empiler
ro-RO: Bebeluși și copii mici > Jucării pentru copii și echipamente pentru activități: Jucării alfabet; Jucării pentru activități copii; Leagăne și balansoare pentru copii; Balansoare cu corzi și scrâncioburi pentru copii; Accesorii carusele pentru copii; Carusele pentru copii; Suzete pentru copii; Antemergătoare și dispozitive pentru distracție; Covorașe și cadre de joacă; Țarcuri de joacă; Jucării pentru împins și tras; Jucării pentru sortare și stivuire
el: Βρεφικά & παιδικά είδη > Βρεφικά παιχνίδια και εξοπλισμός δραστηριοτήτων: Παιχνίδια με την αλφαβήτα; Βρεφικά παιχνίδια δραστηριοτήτων; Βρεφικά καθίσματα αναπήδησης & λικνίσματος; Συσκευές αναπήδησης & κούνιες για μωρά; Αξεσουάρ για κρεμαστά παιχνίδια; Κρεμαστά παιχνίδια για μωρά; Πιπίλες για βρέφη; Περπατούρες & συσκευές ψυχαγωγίας για βρέφη; Χαλάκια & γυμναστήρια παιχνιδιού; Πάρκα παιχνιδιού; Παιχνίδια ώθησης & έλξης; Παιχνίδια ταξινόμησης & στοίβαξης
pt-BR: Infantil > Brinquedos para bebês: Brinquedos alfabéticos; Centros de atividades para bebês; Cadeiras de balanço para bebês; Balanços para bebês; Acessórios para móbile infantil; Móbiles; Chupetas; Andadores e animadores para bebês; Tapetes e centros de atividades; Cercadinhos; Brinquedos de empurrar e de puxar; Brinquedos de triagem e de montar
ko: 영유아 > 아기 장난감/운동용품: 알파벳 장난감; 액티비티 장난감; 아기 그네의자/흔들의자; 아기 점퍼/그네; 아기 모빌 부대용품; 아기 모빌; 아기 고무 젖꼭지; 유아 보행기/오락기; 놀이 매트/플레이짐; 놀이방; 푸시/풀 장난감; 분류/쌓기 장난감
nb: Baby og barn > Babyleker og aktivitetsutstyr: Alfabetleker; Aktivitetsleker for baby; Vippestoler for baby; Hopper og husker for baby; Mobiltilbehør for baby; Babymobiler; Babysmokker; Gåstoler og underholdning for baby; Lekematter og babygym; Lekegrinder; Dytt- og trekk-leker; Sorterings- og stableleker
hr-HR: Bebe i mala djeca > Dječje igračke i oprema: Igračke sa slovima; Igračke za dječje aktivnosti; Ležaljke i njihalice za bebe; Skakalice i ljuljačke za bebe; Dodaci za mobile za bebe; Dječji mobili; Dude varalice za bebe; Hodalice i zabavljači za bebe; Podloge i baby gym za igru; Dječji vrtić za igru; Igračke za guranje i povlačenje; Igračke za sortiranje i slaganje
it: Bebè e bimbi > Attrezzature per attività e giochi per bebè: Giochi con l'alfabeto; Giochi multiattività per bebè; Sdraiette e dondoli per neonati; Jumper e altalene per bebè; Accessori per giostrine; Giostrine per lettino; Consolatori per bebè; Girelli e palestrine; Tappeti e palestre gioco; Box; Giocattoli da spingere e tirare; Giochi da ordinare e impilare
th: ทารกและเด็กเล็ก > อุปกรณ์ของเล่นและกิจกรรมสำหรับเด็กทารก: ของเล่นตัวอักษร; ของเล่นกิจกรรมสำหรับเด็กเล็ก; เฟอร์นิเจอร์ที่แกว่งขึ้นลงและซ้ายขวาสำหรับทารก; ที่หัดเดินและชิงช้าสำหรับเด็กอ่อน; อุปกรณ์โมบายสำหรับทารก; โมบายล์เด็กอ่อน; จุกนมหลอก; รถหัดเดินและเครื่องเล่นเด็กอ่อน; ที่รองเล่นและยิมสำหรับเล่น; เฟอร์นิเจอร์เด็กเล่น; ของเล่นแบบลากและเข็น; ของเล่นจัดเรียงและต่อ
sv: Baby och småbarn > Bebisleksaker och aktivitetsutrustning: Bokstavsleksaker; Aktivitetsleksaker för bebisar; Babysitters; Hoppgungor och babygungor; Tillbehör till barnmobiler; Bebismobiler; Vyssare; Lära-gå-stolar; Lekmattor och gym; Lekhagar; Putta och dra-leksaker; Sortera och stapla-leksaker
hu: Baba- és csecsemő > Babajátékok és -tevékenységfelszerelések: Ábécés játékok; Babatevékenység-játékok; Babahintázók és -ringatók; Babaugrók és -hinták; Babaforgójáték-kiegészítők; Baba forgójátékok; Babanyugtatók; Babasétálók és -szórakoztatók; Játékszőnyegek és -edzőtermek; Játékudvarok; Told és húzd játékok; Rendezhető és egymásra helyezhető játékok
da: Baby og småbørn > Babylegetøj: Bogstavlegetøj; Aktivitetslegetøj til babyer; Hoppegynger og gyngeheste; Babyhoppegynger og -gynger; Babyuroer – tilbehør; Babyuroer; Sutter; Gåvogne og aktivitetscentre; Legemåtter; Kravlegårde; Trække- og skubbelegetøj; Sorterings- og stabellegetøj
es: Bebés y niños pequeños > Juguetes y actividades para bebés: Juegos para aprender el abecedario; Juguetes de actividades para bebés; Mecedoras y sillas para bebés; Saltadores y columpios para bebés; Accesorios móviles para bebés; Móviles para bebés; Mordedores para bebés; Andadores y centros de entretenimiento para bebés; Alfombras de actividades y gimnasios; Parques para bebés; Juguetes para arrastrar; Bloques y juegos de clasificación
de: Baby & Kleinkind > Babyspielwaren: ABC-Lernspielzeuge; Baby-Aktiv-Spielzeug; Babywippen & -schaukeln; Babyschaukeln & Türhopser; Baby-Mobile-Zubehör; Baby-Mobiles; Schnuller & Beruhigung; Babylauflernhilfen; Spiel- & Krabbeldecken; Lauf- & Spielgitter; Zieh- & Schiebespielzeug; Sortier-, Stapel- & Steckspielzeug
pt-PT: Bebé e criança > Equipamento de atividade e brinquedos para bebé: Brinquedos com o alfabeto; Brinquedos de atividade para o bebé; Espreguiçadeiras e baloiços para bebé; Saltadores e baloiços para bebé; Acessórios móveis para bebé; Mobiles para bebé; Chupetas para bebé; Andarilhos e centros de atividades para bebé; Ginásios e tapetes de atividades; Parques infantis; Brinquedos para arrastar e empurrar; Brinquedos para ordenar e empilhar
vi: Trẻ sơ sinh và trẻ tập đi > Đồ chơi trẻ em & thiết bị hoạt động: Bảng chữ cái đồ chơi; Đồ chơi vận động cho em bé; Ghế rung và bập bênh cho trẻ sơ sinh; Xích đu nhún nhảy tập đi và ghế rung cho trẻ sơ sinh; Phụ kiện đồ chơi treo nôi cho bé; Điện thoại đồ chơi; Núm vú; Xe tập đi & Đồ chơi cho bé; Thảm trải sàn & Thảm chơi cho bé; Cũi quây cho bé; Đồ chơi kéo đẩy; Đồ chơi phân loại & sắp xếp
ja: ベビー用品 > ベビー向けおもちゃ: アルファベットのおもちゃ; ベビー用アクティビティトイ; ベビーバウンサー・ゆりかご; ベビー自動スイング; ベッドメリー・モビール関連用品; ベッドメリー・モビール; おやすみトイ; ベビー用歩行器; プレイジム・プレイマット; プレイヤード; 手押し車・カタカタ; 並べ替え・積み上げおもちゃ
lt-LT: Kūdikiai ir maži vaikai > Kūdikių žaislai ir veiklos įranga: Abėcėlės mokymosi žaislai; Kūdikių veiklos žaislai; Spyruokliuojančios ir supamosios kėdutės kūdikiams; Šokliukai ir sūpynės kūdikiams; Karuselių kūdikiams priedai; Karuselės kūdikiams; Čiulptukai kūdikiams; Vaikštynės ir stovynės; Žaidimo kilimėliai ir gimnastikos priemonės; Dideli žaidimo maniežai; Stumiami ir traukiami žaislai; Rūšiavimo ir statymo žaislai
bg-BG: Бебета и малки деца > Бебешки играчки и игри за активно развитие: Играчки с азбука; Бебешки играчки за активност; Бебешки люлеещи се столове и шезлонги; Бебешки бънджита и люлки; Аксесоари за мобилни играчки; Бебешки мобилни играчки; Бебешки залъгалки; Бебешки проходилки и забавни играчки; Постелки за игра и активни гимнастики; Кошари за игра; Играчки за бутане и дърпане; Играчки за сортиране и подреждане
sl-SI: Dojenčki in malčki > Otroške igrače in oprema za razvoj motoričnih sposobnosti: Igrače za učenje abecede; Aktivnostne igrače za dojenčke; Otroški ležalniki in gugalniki; Otroški skakalci in gugalnice; Dodatki za mobile za dojenčka; Mobile za dojenčka; Igrače za umirjanje; Otroški hojčki in zabavljači; Igralne podloge in preproge; Igralne ograde; Igrače za potiskanje in vlečenje; Igrače za razvrščanje in zlaganje
ru: Товары для детей > Детские игрушки и товары для активного развития: Игрушки для изучения алфавита; Развивающие детские игрушки; Детские шезлонги и кресла-качалки; Детские прыгунки и качели; Аксессуары для детских мобилей; Детские мобили; Товары для укладывания детей; Детские ходунки; Игровые и развивающие коврики; Игровые манежи; Игрушки-каталки; Игрушки-сортеры и пирамидки
zh-TW: 嬰幼兒 > 嬰兒玩具和嬰兒活動設備: 字母玩具; 嬰兒活動類玩具; 嬰兒搖椅; 嬰兒站立彈跳椅和嬰兒安撫搖椅; 嬰兒床邊音樂鈴配件; 嬰兒床頭吊飾; 嬰兒安撫奶嘴; 嬰兒學步車; 嬰兒遊戲墊; 嬰幼兒遊戲墊; 推拉玩具; 分類/堆疊玩具
tr: Bebek ve Küçük Çocuk Ürünleri > Bebek Oyuncakları ve Aktivite Gereçleri: Alfabe Oyuncakları; Bebekler için Aktivite Oyuncakları; Beşikler ve Sallanan Oyuncaklar; Hoppalalar ve Salıncaklar; Bebekler için Hareketli Teçhizatlar; Dönenceler; Emzikler; Yürüteçler ve Eğlendiriciler; Oyun Halıları ve Egzersiz Düzenekleri; Oyun Bahçeleri; İtmeli ve Çekmeli Oyuncaklar; Sıralama ve İstifleme Oyuncakları